# 非同一控制下合并少数股东权益

提问人：zcy2401 时间：2022-07-22 14:52:08
请教一下，非同一控制下企业合并，如果被合并方有少数股东。则在并购时点，形成的少数股东权益在合并所有者权益变动表中，应该放“投资成本”还是“其他增加”；还有，由于被合并方期初存在少数股东权益，在本期合并方的所有者权益变动表中，是放“投资成本”还是“其他增加”？

回答人：chenyiwei
因非同一控制下合并的被购买方存在少数股东而导致的合并报表层面少数股东权益增加，应在购买日作为“所有者投入和减少资本——其他”列报，金额为该等少数股权对应的可辨认净资产公允价值（不含商誉）。